臺灣屏東地方法院刑事判決　　　　　　　 94年度訴字第464號
公　訴　人　臺灣屏東地方法院檢察署檢察官
被　　　告　戊○○　男　25歲.
　　　　　　　　　　（現在臺灣屏東看守所羈押中）
被　　　告　甲○○　男　27歲.
上列被告等因搶奪案件，經檢察官提起公訴（94年偵字第1794號
、第1984號）及同署檢察官移送併辦（94年度偵字第2509號），
被告就被訴事實為有罪之陳述，本院合議庭裁定由受命法官獨任
進行簡式審判程序審理，判決如下：
    主  文
戊○○、甲○○共同連續意圖為自己不法之所有，而搶奪他人之
動產，戊○○處有期徒刑壹年月，甲○○處有期徒刑拾月。
    事  實
一、戊○○前因搶奪案件，經本院於民國91年10月30日以91年度
    訴字第651 號判處有期徒刑1 年2 月確定，於92年8 月12日
    入監執行，並於93年10月7 日縮短刑期假釋出監（迄94年5
    月16日縮刑期滿，未構成累犯）。
二、戊○○猶不知悔改，與林春元或甲○○共同基於意圖為自己
    不法所有之概括犯意聯絡，或甲○○單獨承前犯意，連續為
    下列行為：
  (一)戊○○與林春元（本院另案審理中）共同意圖為自己不法所
    有，基於搶奪之犯意聯絡，由林春元騎乘其自屏東市基督教
    醫院附近竊得車牌號碼不詳（未懸掛車牌）之機車搭載戊○○，於94年3 月18日22時10分許，在屏東縣屏東市○○路68
    8 號巷口，趁己○○騎乘機車至該巷口待轉，未及防範之際
    ，由戊○○自後方出手奪取己○○所有置於機車踏板上之皮
    包1 個（內有現金新臺幣〈下同〉3,000 餘元、駕照、晶片
    卡、信用卡及存摺等財物），得手後旋即騎乘上開機車逃逸
    ，搶得之現金2 人平分花用殆盡，其餘物品則丟棄於屏東縣
    麟洛鄉公墓旁之大排水溝內。
  (二)戊○○復承前犯意，與甲○○共同意圖為自己不法所有，基
    於搶奪之概括犯意聯絡，由甲○○騎乘其向昇興機車出租行
    租得之車牌號碼CN5 －226 號之重型機車搭載戊○○，於94
    年3 月28日上午8 時40分許，在屏東縣屏東市○○○路及民
    和路交岔路口即民和國小後方，趁丙○○騎乘機車至該處，
    未及防備之際，由戊○○自後方出手奪取丙○○所有置於機
    車前方踏板處之皮包1 個（內有現金36,000元、金融卡、提
    款卡、手機1 支、身分證、健保卡、駕照、行照、印章20枚
    、銀行定期存款單等物）。戊○○與甲○○復承前犯意，於
    同年4 月3 日上午9 時許，趁丁○○獨自一人行走於屏東縣
    屏東市○○里○○路旁巷子內，不及防備之際，以相同手法
    奪取丁○○所有之皮包1 個（內有現金12,000元、化妝品、
    鑰匙等物），2 人先後2 次搶奪得手後，均旋騎乘上揭機車
    逃逸，搶得之現金2 人平分花用殆盡，其餘物品則丟棄於屏
    東縣屏東市○○街前之大排水溝內。
  (三)甲○○承前犯意，於94年4 月4 日12時30分許，先將前開租
    得之車牌號碼CN5 －226 號之重型機車車牌卸除後，單獨騎
    乘該車至屏東縣屏東市○○街○段142 號前，見林悠雯騎乘
    機車後載乙○○行經該處未及防備之際，自後方奪取乙○○
    所有勾在左手上之皮包1 個（內有30,000元、提款卡及金融
    卡共11張），惟乙○○見狀緊抓不放，致乙○○及甲○○均
    人車倒地，因而未得逞，甲○○旋即騎乘上開機車逃逸，現
    場遺留有其所有之拖鞋1 只。嗣於翌日12時50分許，甲○○
    騎乘該機車至屏東市○○路與林森路口時，為執行巡邏勤務
    之員警發覺其身著黑色夾克騎乘未懸掛車牌之前開機車，形
    跡可疑，遂上前盤查，而循線查獲上情，並扣得甲○○所有
    作案時穿著之黑色夾克1件。
三、案經屏東縣警察局移送及屏東縣警察局屏東分局報請臺灣屏
    東地方法院檢察署檢察官偵查起訴及屏東縣警察局屏東分局
    報請同署檢察官移送本院併案審理。
    理  由
一、上揭連續搶奪之事實，業據被告戊○○、甲○○於偵查中及
    本院審理時均供承不諱，核與被害人己○○、丙○○、丁○○、乙○○指述、證人即出租車牌號碼CN5 －226 號重型機
    車予被告甲○○之包美珠證述之情形大致相符，此外，復有
    卷附之租用機車切結書1 紙及扣案甲○○所有之拖鞋1 只、
    黑色夾克1 件可資佐證，是被告2 人上開自白經核均與事實
    相符。本案事證明確，被告2 人上開連續搶奪之犯行，洵堪
    認定。
二、核被告戊○○就事實欄二、(一)(二)所為，係犯刑法第325 條第
    1 項之搶奪罪。被告甲○○就事實欄二、(二)所為，係犯刑法
    第325 條第1 項之搶奪既遂罪；就事實欄二、(三)所為，雖已
    著手搶奪行為之實施，惟未生搶得他人財物之結果，其犯罪
    尚屬未遂，係犯刑法第325 條第3 項、第1 項之搶奪未遂罪
    。被告戊○○就事實欄一、(一)部分與林春元；就事實欄一、
    (二)部分與被告甲○○分別有犯意之聯絡及行為之分擔，為共
    同正犯。被告戊○○所為先後3 次搶奪行為，時間緊接，所
    犯罪名相同，顯係出於概括之犯意所為，為連續犯，爰依刑
    法第56條之規定以一罪論，並加重其刑；被告甲○○先後3
    次搶奪既遂及未遂犯行，均時間緊接，且觸犯基本構成要件
    相同之罪名，顯係基於概括犯意反覆為之，為連續犯，應依
    刑法第56條之規定論以一情節較重之搶奪既遂罪，並加重其
    刑。至臺灣屏東地方法院檢察署檢察官另以94年度偵字第
    2509號函送本院併辦部分，與本案起訴犯罪事實二、(一)部分
    為同一犯罪事實，本院自應一併予以審理。爰審酌被告2 人
    正值青年，不思以己力牟取財物，竟以機車搶奪方式取財，
    顯破壞社會善良風俗並危及道路使用人之安全，所生之損害
    非輕，及被告戊○○前有搶奪前科，尚在假釋中，不知悔改
    復為本案犯行，顯未記取前案科刑教訓，惟念渠等犯後均坦
    承犯行，態度尚佳等一切情狀，各量處如主文所示之刑。另
    扣案之拖鞋1 只、黑色夾克1 件係被告甲○○日常生活之必
    需用品，業據其供承在卷，尚難認係供本案犯罪所用之物，
    爰不併予宣告沒收，併此敘明。
據上論斷，應依刑事訴訟法第273 條之1 第1 項、第299 條第1
項前段，刑法第28條、第56條、第325 條第1項，判決如主文。
本案經檢察官葉容芳到庭執行職務。
中　　華　　民　　國　　94　　年　　7 　　月　　4 　　日
                         刑事第六庭    法  官  許心
以上正本證明與原本無異。
如不服本判決應於收受本判決送達後10日內向本院提出上訴書狀
，其未敘述上訴理由者，並得於提起上訴後10日內向本院補提理
由書狀（均須按他造當事人之人數附繕本）「切勿逕送上級法院
」
中　　華　　民　　國　　94　　年　　7 　　月　　4 　　日
                                       書記官  林香如
中華民國刑法第325條第1項:
 (普通搶奪罪)
意圖為自己或第三人不法之所有，而搶奪他人之動產者，處六月
以上五年以下有期徒刑。
